【裁判字號】    97,上訴,662
【裁判日期】    970812
【裁判案由】    毒品危害防制條例
【裁判全文】
臺灣高等法院臺南分院刑事判決         97年度上訴字第662號
上  訴  人
即  被  告  甲○○
上列上訴人因毒品危害防制條例案件，不服臺灣臺南地方法院97
年度訴字第544號中華民國97年5月14日第一審判決（起訴案號：
臺灣臺南地方法院檢察署97年度毒偵字第525號），提起上訴，
本院判決如下：
    主  文
上訴駁回。
    事  實
一、甲○○前因竊盜罪，經臺灣臺南地方法院判處應執行有期徒
     刑6月確定，於民國（下同）96年8月28日執行完畢；且曾
     因施用毒品案件，經法院裁定令入戒治處所強制戒治，於
     96 年5月28日強制戒治執行完畢釋放。詎猶不知悔改，復
     基於施用第一級毒品海洛因之犯意，於97年1月10日晚上8
     時許，在臺南縣歸仁鄉○○路101巷79號住處內，施用第一
     級毒品海洛因，嗣於97年1月13日，經警採集尿液送驗而查
     悉上情。
 二、案經臺南市警察局第一分局報告臺灣臺南地方法院檢察署
     檢察官偵查起訴。
    理  由
一、訊據被告甲○○對於上揭時、地，施用第一級毒品海洛因之
    事實，坦承不諱，並有被告年籍對照表、詮昕科技股份有限
    公司濫用藥物尿液檢驗報告（以酵素免疫分析法EIA初步篩
    檢、氣相層析質譜儀GC/MS確認檢驗）在卷可稽，被告甲○
    ○曾因施用毒品案件，經法院裁定令入戒治處所強制戒治，
    於96 年5月28日強制戒治執行完畢釋放之事實刑案資料查註
    紀錄表、完整矯正簡表在卷可憑，被告犯行應堪認定。
二、核被告甲○○所為，係犯毒品危害防制條例第10條第1項之
    罪。其施用第一級毒品前持有第一級毒品之行為，為施用之
    高度行為所吸收，不另論罪。
三、被告甲○○前因竊盜罪，經臺灣臺南地方法院判處應執行有
    期徒刑6月確定，於96年8月28日執行完畢，有刑案資料查註
    紀錄表、完整矯正簡表等在卷可證，其於有期徒刑執行完畢
    後，5年以內故意再犯本件有期徒刑以上之罪，為累犯。
四、原審因予適用毒品危害防制條例第十條第一項，刑法第十一
    條前段、第四十七條第一項，並審酌被告甫於民國九十六年
    五月二十八日因施用毒品案件強制戒治期滿，仍未能戒除施
    用毒品之惡習，再為本件犯罪，足見其戒毒之意志力不堅，
    兼衡及施用毒品在性質上屬於自戕且容易成癮之行為，從另
    一角度觀察，應將被告視同病人看待，且被告犯後坦承犯行
    ，態度良好等一切情狀，量處有期徒刑七月。本院核其認事
    用法俱無不合，量刑亦稱妥適，被告上訴意旨，主張其於97
    年1月13日被查獲前之97年1月11日向成大醫院請求施予美沙
    酮替代療法，然因是日無門診，故於97年1月14日至該院接
    受美沙酮門診治療，有診斷證明書在本院卷可稽，並經證人
    成大醫院美沙酮替代療法個案管理師乙○○在本院作證明確
    ，（見本院97年8月5日筆錄），然證人乙○○證稱：「替代
    療法門診時間？證人答星期一下午、星期二上午，星期三下
    午、星期四上午、星期五沒有門診。」，「被告於97年1月
    11日（星期五）有來詢問，但星期五沒有門診，我請他下星
    期一再過來，星期五我有先替他預約掛號門診。」，「我寫
    在預約本上。星期一被告才向轉介中心掛號，來看門診。」
    等語，而依病歷記載，被告於97年1月14日門診時，並未
    述上週五曾來請求治療，僅述：「昨天被抓去驗尿。」等
    語。雖認被告曾於97年1月11日向成大醫院美沙酮替代療法
    中心求診，但該日無診，事實上無法接受被告請求，如有登
    記，亦只是預約掛號性質，不能認已有效地請求治療。被告
    此部分辯解仍無理由，上訴應予駁回。
據上論結，應依刑事訴訟法第368條，判決如主文。
本案經檢察官趙中岳到庭執行職務。
中    華    民    國    97    年    8     月    12    日
                  刑事第五庭    審判長法  官  楊明章
                                      法  官  顏基典
                                      法  官  楊子莊
以上正本證明與原本無異。
如不服本判決，應於收受本判決後十日內向本院提出上訴書狀。
其未敘述上訴理由者並得於提起上訴後十日內向本院補提理由書
狀（均須按他造當事人之人數附繕本）「切勿逕送上級法院」。
                                      書記官  王全龍
中    華    民    國    97    年    8     月    13    日
附錄：本判決論罪科
毒品危害防制條例第10條
施用第一級毒品者，處6月以上5年以下有期徒刑。
施用第二級毒品者，處3年以下有期徒刑。


司法院資訊處製作；財團法人民間司法改革基金會備份。
